【裁判字號】    89,竹小,59
【裁判日期】    890510
【裁判案由】    損害賠償
【裁判全文】
臺灣新竹地方法院民事小額訴訟判決    八十九年度竹小字第五十九號
    原      告  蘇黎世產物保險股份有限公司新竹分公司
                              .
    法定代理人  乙○○      住.
    訴訟代理人  甲○○      住.
    被      告  厚聲工業股份有限公司                  設新竹工業區○○路十
                              .
    法定代理人  丁○○      住新竹工業區○○路十七號
    訴訟代理人  丙○○      住新竹工業區○○路十七號
右當事人間損害賠償事件，本院判決如左：
    主    文
原告之訴駁回。
訴訟費用新台幣佰貳拾元由原告負擔。
訴訟標的及理由要領
一、原告起訴主張訴外人許文烘係被告厚聲工業股份有限公司之司機，於八十八年一
    月二十日十一日許，駕駛ＪＱ—四三四七號自用小貨車，行經桃園市○○路○段
    一○○號前，因未注意車前狀況，致撞上同向外側車道迴轉之由訴外人即均源實
    業股份有限公司（以下簡稱均源公司）司機梁振茂駕駛，並由原告承保之之ＫＶ
    —五八三七號自用小貨車，雖事故之發生，係因訴外人梁振茂由外側車道迴轉為
    肇事主因，但其迴轉時距訴外人許文烘所駕車輛約四十公尺遠，故訴外人許文烘
    未注意車前狀況亦有疏失，其過失之比例應為三成，原告已賠付ＫＶ—五八三七
    號自用小貨車修理費用新台幣（下同）一萬三千六百五十元，爰依民法第一百九
    十六條、保險法第五十三條請求被告即訴外人許文烘之僱主賠付其中三成修理費
    四千零九十五元，及自支付命令送達之翌日起至清償日止，按年息百分之五計算
    之利息云云。被告則以事故之發生係因訴外人梁振茂突然違規迴轉才被撞上，訴
    外人梁振茂在訴外人許文烘右前方三、四十公尺處之外側車道，行駛至路口處才
    突然迴轉，並非停在分隔島時被訴外人許文烘撞上，故梁振茂車子是車頭被撞，
    如是停止中被許文烘撞及應為車尾受損，被告並已另案請求均源公司賠償，已獲
    勝訴判決等語置辯。
二、經查：本件事故之發生係因訴外人許文烘行駛於內側車道，訴外人梁振茂行駛於
    外側車道，訴外人梁振茂自外側車道逕行迴轉，訴外人許文烘閃避不及而撞及訴
    外人梁振茂所駕駛之車輛左前車頭之事實，為二造所不爭執，並有汽車肇責調查
    報告表及車損照片在卷可稽，原告出具之汽車理賠申請書雖載明，訴外人梁振茂
    欲左轉至對向車道，因對向車道有車快速駛來，乃暫停在路口未過，而遭訴外人
    許文烘自後方撞擊，造成車門及門旁鈑金嚴重凹陷，左側車窗玻璃亦嚴重受損，
    事故前訴外人許文烘所駕車輛距訴外人梁振茂之車輛約三十至四十公尺遠云云。
    惟汽車迴車前，應暫停並顯示左轉燈光或手勢，看清無來往車輛，並注意行人通
    過，始得迴轉（見交通安全規則第一百零六條第五款規定），訴外人梁振茂逕自
    由外側車道迴轉，顯屬不當，且依現場圖所示，訴外人許文烘與梁振茂所駕駛之
    車輛踫撞後，二車係橫向並排於安全島缺口處，且訴外人梁振茂之車輛係車頭受
    損，應認被告所辯訴外人梁振茂係自外側車道突然迴轉，訴外人許文烘閃避不及
    始發生踫撞等語為真，否則，如訴外人許文烘係自後方撞擊暫停於安全島缺口處
    之訴外人梁振茂之車輛，則訴外人許文烘之車輛應與訴外人梁振茂之車輛呈垂直
    方向，且訴外人梁振茂之車輛應為後方受損，故原告之主張不足採信，本件既係
    訴外人梁振茂未遵守交通安全規則自外側車道任意違規迴轉，致內側車道之訴外
    人許文烘不及反應而發生事故，訴外人許文烘應無過失。原告依民法第一百九十
    六條、保險法第五十三條請求訴外人許文烘即被告負擔三成之賠償責任，即非正
    當。
三、從而，原告請求被告賠償車輛修理費四千零九十五元，及法定遲延利息為無理由
    ，應予駁回。
中      華      民      國    八十九    年      五      月      十      日
                                  臺灣新竹地方法院新竹簡易庭
~B法      官  彭洪英
右為正本係照原本作成。
如對本判決上訴，非以違背法令為理由，不得為之，且須於判決送達後二十日內向本
院提出上訴狀（須按他造當事人之人數附繕本）。
~B法院書記官  蘇霞
中      華      民      國    八十九    年      五      月      十二    日


司法院資訊處製作；財團法人民間司法改革基金會備份。
